臺灣屏東地方法院刑事判決
111年度訴字第41號
公  訴  人  臺灣屏東地方檢察署檢察官
被      告  曾柏勛


            蘇勝雄



            李文智


上列被告因傷害等案件，經檢察官提起公訴（110年度偵字第946
6號），本院判決如下：
    主  文
本件公訴不受理。
    理  由
一、公訴意旨略以：被告兼告訴人曾柏勛(下稱被告曾柏勛）與
    被告兼告訴人蘇勝雄（下稱被告蘇勝雄）係甥舅關係，被告
    李文智則係被告曾柏勛之姨丈。被告曾柏勛於民國110年4月
    23日下午1時許，在屏東縣○○市○○○路0號圓滿館停車場，因
    故與被告蘇勝雄發生爭執，被告曾柏勛竟基於公然侮辱之犯
    意，在不特定人得以共見共聞之上開地點，以「幹你娘」等語
    侮辱被告蘇勝雄，足以貶損被告蘇勝雄之人格、名譽及社會
    評價；被告李文智、蘇勝雄基於傷害他人身體之犯意，被告
    李文智徒手毆打被告曾柏勛之頸部，被告蘇勝雄則以腳踢被
    告曾柏勛之腰部，致被告曾柏勛受有右側頸部紅腫、左側肩
    頸抓傷及左腰紅腫等傷害；被告曾柏勛則基於傷害他人身體
    之犯意，徒手毆打被告蘇勝雄左臉頰，致被告蘇勝雄受有左
    臉頰受傷之傷害。因認被告曾柏勛涉犯刑法第277條第1項之
    傷害及刑法第309條第1項之公然侮辱等罪嫌；被告蘇勝雄、
    李文智均涉犯刑法第277條第1項之傷害罪嫌等語。
二、按告訴乃論之罪，告訴人於第一審辯論終結前得撤回其告訴
    ；告訴經撤回者，法院應諭知不受理之判決；又不受理判決
    ，得不經言詞辯論為之，刑事訴訟法第238條第1項、第303
    條第3款、第307條分別定有明文。查本件被告曾柏勛因傷害
    、公然侮辱案件；被告蘇勝雄、李文智因傷害案件，經檢察
    官提起公訴，認被告曾柏勛係觸犯刑法第277條第1項之傷害
    及刑法第309條第1項公然侮辱等罪嫌；被告蘇勝雄、李文智
    均係觸犯刑法第277條第1項之傷害罪嫌，經本院審酌起訴書
    及全案卷證之結果亦同此認定，依同法第287條前段、第314
    條之規定，即須告訴乃論。茲因被告3人在本院和解成立，
    被告曾柏勛、蘇勝雄並於111年5月3日均具狀撤回告訴，有
    本院和解筆錄1份、被告曾柏勛對被告蘇勝雄、李文智之聲
    請准予撤回告訴狀2份、被告蘇勝雄對被告曾柏勛聲請准予
    撤回告訴狀1份在卷可稽（見本院卷第95至96、97、99、101
    頁），揆諸前開說明，本件爰不經言詞辯論，逕為諭知不受
    理之判決。
三、據上論斷，應依刑事訴訟法第303條第3款、第307條，判決
    如主文。
本案經檢察官吳紀忠提起公訴，檢察官王雪鴻到庭執行職務。
中　　華　　民　　國　　111 　年　　5 　　月　　9 　　日
                  刑事第三庭    審判長法  官  鍾佩真
                                      法  官  張瑞德
                                      法  官  黃虹蓁
以上正本證明與原本無異。
如不服本判決應於收受判決後20日內向本院提出上訴書狀，並應
敘述具體理由；其未敘述上訴理由者，應於上訴期間屆滿後20日
內向本院補提理由書（均須按他造當事人之人數附繕本）「切勿
逕送上級法院」。
中　　華　　民　　國　　111 　年　　5 　　月　　9 　　日
                                      書記官  陳恩慈